【裁判字號】    91,交簡上,149
【裁判日期】    920507
【裁判案由】    公共危險
【裁判全文】
臺灣桃園地方法院刑事判決                      九十一年度交簡上字第一四九號
    上  訴  人
    即  被  告  甲○○
右上訴人即被告因公共危險案件，不服本院桃園簡易庭九十一年度桃交簡字第一九一
二號，中華民國九十一年八月二十六日第一審簡易判決（聲請簡易判決處刑書案號：
臺灣桃園地方法院檢察署九十一年度偵字第八一二０號）提起上訴，本院判決如左︰
    主  文
上訴駁回。
    事  實
一、甲○○明知汽車駕駛人服用酒類後不能安全駕駛動力交通工具者，不得駕車，竟
    自民國九十一年四月十三日下午一時起至晚間七時止，在桃園縣蘆竹鄉南崁某親
    戚家中飲用名為「酒鬼」之大陸地區酒類三杯後，已達不能安全駕駛動力交通工
    具之狀態下（尚未達精神耗弱之程度），仍執意駕駛車牌號碼ＦＳ─三九九二號
    自用小客車，於同日下午七時四十分許駕車離開上址，沿桃園縣境內國道一號、
    二號高速公路由南崁往鶯歌方向行駛，迨於同日下午八時十分許，行經國道二號
    高速公路東向十六公里處（桃園縣八德市區），為警攔檢查獲，經執勤警員測得
    其呼氣所含酒精濃度為每公升一點四一毫克，而悉上情。
二、案經內政部警政署國道公路警察局第六警察隊報告臺灣桃園地方法院檢察署檢察
    官偵查後聲請簡易判決處刑。
    理  由
一、訊據被告甲○○固於警詢及本院審理中坦承右揭飲用酒類後駕車之事實不諱，惟
    矢口否認有何公共危險犯行，辯稱：其當天是中午喝酒後，休息一下才開車，酒
    精濃度沒有那麼高，酒測器顯然有誤差，當天是在看路標，所以開很慢云云。經
    查：右揭時地犯罪事實，業據被告於警詢中供稱：其於九十一年四月十三日下午
    一時許在南崁親戚家飲用大陸酒三杯，至十三日下午七時結束等語在卷，並經證
    人即查獲警員乙○○於本院調查中到庭證稱：「（問：測量酒測的情形？）當時
    我們攔下他時，發現被告所駕駛的車速過慢，我們詢問被告在做什麼，他說他在
    找路，我跟他說他的時速低於最低時速（即六十公里）這樣很危險，我們把他攔
    下後，發現被告身上酒味很重，講話有點含糊，意識方面還算清楚。」、「（問
    ：觀察紀錄表，是否依據當時情形所製作？）是。」、「（問：被告當時有無駕
    駛車輛偏離車道及左右搖晃的情形？）有。」、「（問：被告是否還有其他比較
    明顯的情形？）他如果有其他的情形，我們會記載在紀錄表上，除了紀錄表所載
    以外我沒有印象。」、「（問：當時對被告做酒測時，有無將儀器歸零？酒測程
    序是否順利？對被告做幾次酒測？）有。是。一次。我們通常只做一次酒測，除
    非被告的數值是介於應受處罰的數值左右時才會重測。」、「（問：被告當時行
    駛在何車道？）外側車道。」等語綦詳，而被告於肇事後經警測試其呼氣酒精濃
    度值達每公升一點四一毫克，此有酒精濃度測試表附卷可稽。併參酌被告駕駛車
    輛過程中有偏離車道、左右搖晃，顯無法正常駕駛等情形，及其於查獲、測試或
    訊問過程中，有語無倫次、意識模糊、多話等情形，此亦有刑法第一百八十五條
    之三查獲後測試觀察紀錄表附卷供參。按依交通部運輸研究所七十九年八月對駕
    駛人行為之研究（酒醉駕車對駕駛行為之分析研究）指出，吐氣每公升酒精含量
    零點二五毫克等於血液中酒精濃度（Blood Alcohol Concen-tration簡稱ＢＡＣ
    ）百分之零點零五（亦即每一百毫升血液中含五十毫克酒精），而ＢＡＣ到達百
    分之零點零八至百分之零點一五時，對駕駛能力之影響為：判斷力嚴重受到影響
    、功能與精神協調受損、駕駛之體能困難增加；對心理行為之影響為：產生情緒
    異常現象、步伐不平穩、言語不清、反應惡劣、記憶及判斷力受損、精神處於錯
    亂狀態。再者，飲酒後酒精會使人之自主神經系統產生亢奮與認知功能（包括注
    意力、知覺、視力、判斷力、與運動協調力）的暫時性缺損，故酒後駕車之駕駛
    人對於移動景物的追蹤能力、經強光照射後恢復視力、監視四周之注意力，均較
    平時缺乏，為吾國民日常生活所已知，依德國、美國之研究結果，當酒精濃度呼
    氣達每公升０．五五毫克時，肇事率為一般正常人之十倍（法務部八十八年五月
    十八日法八八檢字第一六六九號函參照）；又依行政院國軍退除役官兵輔導委員
    會臺北榮民總醫院八十八年八月五日八八北總內字第二六八六八號函亦指出：當
    呼氣濃度達每公升０．五毫克時，駕駛人中毒症狀係反應較慢、感覺減低，將影
    響駕駛；當呼氣濃度達每公升０．七五毫克時，駕駛人中毒症狀係思考改變、個
    性行為改變；當呼氣濃度達每公升一．０毫克時，駕駛人中毒症狀係步態不穩、
    噁心嘔吐、精神混惑不清晰，有該函附卷可稽。從而，本件被告經警測得之呼氣
    酒精濃度測試值既高達每公升一點四一毫克，經換算ＢＡＣ為百分之零點二八二
    ，依上揭說明及參酌前揭警員查獲後所製作之測試觀察紀錄表所載測試觀察結果
    ，顯見被告應已達不能安全駕駛之程度。此外，經本院向內政部警政署國道公路
    警察局第六警察隊龍潭分隊調取本件呼氣酒精測試器之經檢驗合格文件，業經證
    人乙○○提出經濟部標準檢驗局「呼氣酒精測試器檢定合格證書」影本乙紙供參
    ，依該證書可見該呼氣酒精測試器之規格屬電化學式、廠牌為ＩＮＴＯＸＩＭＥ
    ＴＥＲＳ、型號為ＲＢＴＩＶ、器號為０四六０七八＼０一六九四八、檢定合格
    單碼為ＭＮＢ0000000、檢定日期為九十年八月二十三日、檢定有效期限
    為一年，核與前開酒精濃度測試表之器號相同，是該呼氣酒精測試器確經檢驗合
    格無訛，足徵被告前開所辯，乃屬事後卸責之詞，委無足採。是本案事證明確，
    被告犯行已堪認定，應予依法論科。
二、核被告所為，係犯刑法第一百八十五條之三之服用酒類不能安全駕駛動力交通工
    具而駕駛罪。原審適用刑法第一百八十五條之三、第四十二條第二項、罰金罰鍰
    提高標準條例第二條，逕以簡易判決判處被告罰金三萬元，如易服勞役，以三百
    元折算一日，經核認事用法並無不合，量刑亦稱妥適。被告上訴意旨指稱其無錢
    繳納罰金，請求輕判云云，非有理由，上訴應予駁回。
據上論斷，應依刑事訴訟法第四百五十五條之一第三項、第三百六十八條，判決如主
文。
本案經檢察官崔秉君到庭執行職務。
中      華      民      國      九十二    年      五      月      七    日
                                  臺灣桃園地方法院交通法庭
                                      審判長法  官  吳  爭  奇
                                            法  官  黃  斯  偉
                                            法  官  胡  芷  瑜
不得上訴。
右正本證明與原本無異。
                                            書記官  劉  晨  輝
中      華      民      國      九十二    年      五      月     十三   日
附論罪科刑依據之法條：
中華民國刑法第一百八十五條之三
服用毒品、麻醉藥品、酒類或其他相類之物，不能安全駕駛動力交通工具
而駕駛者，處一年以下有期徒刑、拘役或三萬元以下罰金。


司法院資訊處製作；財團法人民間司法改革基金會備份。
